臺灣士林地方法院刑事判決
111年度易字第153號
公  訴  人  臺灣士林地方檢察署檢察官
被      告  徐國華



上列被告因違反性騷擾防治法案件，經檢察官提起公訴（111年
度偵緝字第8號），本院判決如下：
    主  文
甲○○犯性騷擾防治法第二十五條第一項之性騷擾罪，處拘役肆
拾伍日，如易科罰金，以新臺幣壹仟元折算壹日。
    事  實
一、甲○○與代號AW000-H110082之成年女子（真實姓名年籍詳卷
    ，下稱甲 ）素不相識。甲○○竟意圖性騷擾，於民國110年2
    月11日11時46分許，在臺北市○○區0○0號水門堤外便道，趁
    甲 起步慢跑在其前方而不及抗拒之際，自後方撫摸甲 之右
    側臀部，以此方式，對甲 性騷擾得逞。嗣甲 當場報警前來
    處理，始為警查悉上情。
二、案經甲 訴由臺北市政府警察局大同分局報告臺灣士林地方
    檢察署檢察官偵查起訴。
    理  由
壹、程序部分
一、按性侵害犯罪防治法所稱性侵害犯罪，係指觸犯刑法第221
    條至第227條、第228條、第229條、第332條第2項第2款、第
    334 條第2 項第2 款、第348 條第2 項第1 款及其特別法之
    罪；又行政機關、司法機關及軍法機關所製作必須公示之文
    書，不得揭露被害人之姓名、出生年月日、住居所及其他足
    資識別被害人身分之資訊，性侵害犯罪防治法第2 條第1 項
    、第12條第2 項分別定有明文。本件被告所犯性騷擾防治法
    第25條之罪，屬性侵害犯罪防治法所稱之特別之法，因本院
    所製作之判決書係屬必須公示之文書，依上開規定，對於告
    訴人甲 之相關資訊，應予以隱匿，合先敘明。
二、、證據能力之說明：
（一）按被告以外之人於審判外之言詞或書面陳述，除法律有規
　　定者外，不得作為證據，刑事訴訟法第159條第1項定有明文
    。查證人即告訴人甲 於警詢時所為之陳述，屬於被告以外
    之人於審判外之言詞陳述，另卷附性騷擾防治法申訴表1份
    ，則臺北市政府警察局大同分局受理甲 提出本案性騷擾申
    訴後所為之調查報告，性質上屬公務員職務上針對個案所製
    作之文書，不具例行性、公示性，仍屬被告以外之人於審判
    外之書面陳述。被告於本院審理時既爭執上開證據之證據能
    力，復查無傳聞例外之情形，依前開規定，以上證據應認為
    均無證據能力。
（二）次按被告以外之人於偵查中向檢察官所為陳述，除顯有不
    可信之情況者外，得為證據，刑事訴訟法第159條之1第 2項
    定有明文。因檢察官於偵查中向被告以外之人所取得之陳述
    ，原則上均能遵守法律規定，不致違法取供，其可信度極高
    ，故被告以外之人前於偵查中已具結而為證述，除反對該項
    供述得具有證據能力之一方，已釋明「顯有不可信之情況」
    之理由外，不宜遽指該證人於偵查中之陳述不具證據能力。
    而所謂「顯有不可信」之情況，係指其不可信之情形，甚為
    顯著瞭然者，固非以絕對不須經過調查程序為條件，然須從
    卷證本身，綜合訊問時之外部情況，例如：是否踐行偵查中
    調查人證之法定程序等情，為形式上之觀察或調查，即可發
    現，無待進一步為實質調查之情形而言。查告訴人甲 於偵
    查中接受檢察官訊問時，經檢察官諭知證人有具結之義務及
    偽證之處罰並命朗讀結文具結擔保其證言之真實性後，以證
    人身分，於檢察官面前完整、連續陳述其親身經歷，且查無
    違法取證之瑕疵存在，應無顯不可信之情形，依刑事訴訟法
    第159條之1第2項之規定，自得為證據。再者，檢察官及被
    告於本院審理時均無表示欲傳喚告訴人甲 到庭作證（見易
    字卷第133、147至148頁），足見被告已放棄其對質詰問權
    ，依上揭說明，本院認告訴人甲 於偵查中之證述有證據能
    力，復經本院提示調查而經檢察官、被告表示意見，自得作
    為本案認定事實之基礎。
（三）又按被告以外之人於審判外之陳述，雖不符合同法第159
　　條之1至第159條之4之規定，但經當事人於審判程序同意作
    為證據，法院審酌該言詞陳述或書面陳述作成時之情況，認
    為適當者，亦得為證據。當事人、代理人或辯護人於法院調
    查證據時，知有第159條第1項不得為證據之情形，而未於言
    詞辯論終結前聲明異議者，視為有前項之同意，刑事訴訟法
    第159條之5定有明文。查除以上證據能力之爭執外，本件據
    以認定事實之下列供述證據，檢察官及被告於本院審理時已
    同意作為本案證據，經審酌該等證據之取得過程並無違法，
    且與本案待證事實具有關聯性，依上述規定，自有證據能力
    。至本件據以認定事實之非供述證據，查無證據顯示係公務
    員違背法定程序所取得，依同法第158條之4規定反面解釋，
    亦具證據能力。
貳、實體部分
一、訊據被告雖不否認於上揭時、地，有自甲 後方碰觸到甲 臀
    部一節，但矢口否認有何性騷擾之犯行，辯稱：我沒有摸甲
     臀部，我是不小心膝蓋碰到，甲 說他不舒服，所以我等警
    察來後才離開云云。然查：
（一）證人即告訴人甲 於偵查時證稱：110年2月11日11時46分
    許，在臺北市○○區0○0號水門堤外自行車車道，正要開始跑
    步時，遭1名陌生男子即被告性騷擾。該男子有先跟我聊天
    ，因為我常去跑步，常會有跑友會聊天，我和他在聊天時不
    是正在跑步，是慢慢走，我一開始不以為意，是他到後來問
    我一個人嗎、有男朋友嗎，我覺得奇怪，想趕快離開，就跟
    他說我要先走了，我就開始跑步，起步沒幾步，我就感覺我
    的右邊靠近內側屁股被摸，就看到我後面是該男子，他露出
    以為我會很高興的表情，我就很生氣問他為什麼摸我，他說
    是跑步時不小心撞到，因為當時只有我和他在該處，而且以
    前就算假日人比較多時，我也從來沒有再跑步時被別人撞到
    ，我當時有報警，警察有過來，警察來時，該男子還一直說
    是不小心的。我只記得當時結束談話時我是說我先走，我不
    記得他有沒有跟我一起跑，但他摸我時，他是在我後方。當
    時他是用手指從我正後方觸摸我的右邊臀部靠近內側的地方
    ，如果他是在跑步時膝蓋碰到我，我一定會失去平衡，所以
    被告說當時他在我後方跑，想加速超過我時，他的膝蓋不小
    心碰到我的臀部，是不可能的等語明確（見偵緝卷第49至50
    頁）。
（二）再者，被告並不否認其與甲 係第一次碰面，並因跑友緣
　　故而聊天，且被告確有詢問甲 有無男朋友及甲 年齡，被告
    亦有意識到甲 不想與其聊天，與其拉開距離等情（見易字
    卷第148至149頁），考量二人原為素不相識之異性，被告在
    與異性首次且短暫之交談中，直接詢問對方上揭隱私事項，
    對一般人而言應可感受到詢問者恐非僅抱持閒聊之心態，從
    而甲 證稱被告在詢問其有無男友等問題後，其察覺異狀，
    欲先行起步離開，被告即自後方撫摸其臀部等情，所述遭侵
    犯前之2人互動過程，與被告之自承情節大致相符，益徵甲 
    之證言具一定程度之憑信性，其對自身遭被告不當觸摸臀部
    一情應有所確信，始於當下堅持報警前來處理。
（三）此外，告訴人甲 證述被告對其性騷擾之過程，尚有臺北
    市政府警察局大同分局民族路派出所110年9月21日警員職務
    報告、同分局民族路派出所110報案紀錄單1份、甲 蒐證錄
    音光碟1片在卷可佐（見偵卷第28頁，偵卷不公開卷第10至1
    1頁）。至上揭甲 蒐證錄音光碟，係甲 在本案事發後旋即
    報警，並就其質問被告及被告之回答進行蒐證，本院於審理
    時勘驗上揭光碟之結果為：甲 質問被告為何摸其臀部時，
    始終強調被告是詢問甲 有無男朋友後，即自後方撫摸甲 臀
    部，惟被告均反駁甲 其係跑步過程不小心碰撞到甲 臀部，
    二人各執一詞，但對話過程中甲 不斷質問被告為何摸其屁
    股時，其語氣急促，情緒激動等節，有本院勘驗筆錄與附件
    譯文1份附卷可參（見易字卷第145、153至156頁）。審諸上
    開錄音對話，雖顯示亦屬甲 指訴被告乘其不備時，以撫摸
    臀部之方式對其性騷擾之內容，然此錄音對話，不單僅為與
    甲 就犯罪事實之證述具同一性之證據，由甲 在案發當下旋
    即報警，且語氣急促、情緒激動地質問被告對其之侵犯行為
    ，可認應為甲 當時之主觀上真實感受，堪以證明甲 當下之
    心理狀態，與被告行為對甲 所造成之影響，足資補強甲 上
    開證言之真實性。
（四）被告雖以前詞置辯，惟質諸被告供稱：我意識到甲 可能
    不想跟我聊天，甲 快走速度比我快，與我拉開距離，接著
    我就加速跑步上前，要超過甲 ，就不小心撞到。跑步的地
    方是一來一往的路寬，有兩個路線，可以正反方向來回跑，
    但我不能超線，中間有虛線，沒有障礙物相隔，因為萬一超
    線，有人騎腳踏車過來會撞到，當時只有我和甲 在該處跑
    步等語（見易字卷第131、149頁）。可知，被告所辯若屬實
    情，其當時既以加速跑步方式，欲自甲 後方超越，則甲 臀
    部遭突如其來之外力碰撞，卻未重心失穩倒地，已有違常；
    又被告陳稱案發當時現場僅有其與甲 在跑步，則被告加速
    之目的若在於自甲 後方超越，就現場環境而言，被告欲避
    開甲 之跑步路徑顯無困難，衡情一般人均會在趨近前方跑
    者時先行拉開彼此之左右間隔，縱因此佔用到反向路線，亦
    僅為瞬間動作，僅須在超越後回到正向路線即可，遑論當時
    案發現場被告與甲 之反向路線並無人車，顯見被告辯稱其
    無法超線、因有人騎腳踏車迎面而來時會導致碰撞云云，實
    為被告犯後卸責之詞，委無可採。　　
（五）綜上所述，被告之辯解難予採信，本案事證明確，被告之
    犯行足資認定，應依法論科。　　　　
二、論罪科刑：
（一）按性騷擾防治法第25條第1項所處罰之性騷擾罪，係指性
    侵害犯罪以外，基於同法第2條第1、2款所列之性騷擾意圖
    ，以乘被害人不及抗拒之違反意願方法，對其為與性或性別
    有關之親吻、擁抱或觸摸臀部、胸部或其他身體隱私處之行
    為（最高法院100年度台上字第4745號判決要旨參照）。本
    案被告於上揭時、地慢跑時適遇素不相識之甲 ，二人稍作
    交談後，竟利用甲 先行起步慢跑在其前方而不及抗拒之機
    會，自後方撫摸甲 臀部，在客觀上屬偷襲式、短暫性、具
    有性暗示、使甲 感受到不舒服之不當觸摸，應屬性騷擾行
    為無訛。
（二）是核被告所為，係犯性騷擾防治法第25條第1項之性騷擾
    罪。
（三）本院審酌被告為滿足一己慾念，竟乘甲 不及抗拒之際觸
    摸甲 臀部，顯然欠缺尊重他人身體自主權之觀念，造成甲 
    驚嚇、受辱之感，所為實不足取。並衡酌被告犯後否認犯行
    ，未有任何嘗試取得甲 諒解之作為，另甲 亦表示無與被告
    和解之意願。兼衡被告之犯罪動機、目的、手段、情節及所
    生危害，暨其於本院審理時自述高中肄業之教育程度，未婚
    ，目前自己租房居住，需要扶養母親，父親過世，從事搬運
    工，月收入新臺幣5萬多元之家庭與經濟狀況等一切情狀，
    量處如主文所示之刑，並諭知易科罰金之折算標準。
據上論斷，應依刑事訴訟法第299條第1項前段（依刑事判決精簡
原則，僅記載程序法條），判決如主文。
本案經檢察官乙○○提起公訴，檢察官吳昭瑩到庭執行職務。
中　　華　　民　　國　　111 　年　　6 　　月　　30　　日
                  刑事第三庭　　法  官  李東益
以上正本證明與原本無異。
如不服本判決應於收受送達後20日內向本院提出上訴書狀，並應
敘述具體理由。其未敘述上訴理由者，應於上訴期間屆滿後20 
日內向本院補提理由書 (均須按他造當事人之人數附繕本 )「切
勿逕送上級法院」。
                                書記官  謝涵妮
中　　華　　民　　國　　111 　年　　6 　　月　　30　　日
附錄本案論罪科刑法條全文：
性騷擾防治法第25條
意圖性騷擾，乘人不及抗拒而為親吻、擁抱或觸摸其臀部、胸部
或其他身體隱私處之行為者，處2 年以下有期徒刑、拘役或科或
併科新臺幣10萬元以下罰金。
前項之罪，須告訴乃論。